臺灣新竹地方法院刑事判決　　　　　　　　　　　　　九十一年度易字第五四二號
　　公　訴　人　臺灣新竹地方法院檢察署檢察官
　　被　　　告　丙○○
右列被告因違反保護令案件，經檢察官提起公訴（九十一年度偵字第三五八二號），
本院判決如左：
    主  文
丙○○連續違反法院依家庭暴力防治法第十五條所為禁止直接騷擾行為及遠離住居所
、工作場所之裁定，處拘役伍拾玖日，如易科罰金以參佰元折算壹日。
    事  實
一、丙○○係甲○○之前夫，乙○○係丙○○與甲○○所生之女，其三人間具有家庭
    暴力防治法第三條第一款所定之家庭成員關係。緣丙○○前於民國九十一年五月
    二十二日，經本院民事庭核發九十一年度暫家護字第一０五號民事緊急暫時保護
    令，裁定丙○○不得直接或間接對於被害人即甲○○、鄭冠文、乙○○、鄭晏茹
    、鄭健等人為騷擾之行為，且應於九十一年六月二十日中午十二時遷出被害人即
    甲○○住所，並於遷出後應最少遠離甲○○位於新竹縣湖口鄉○○村○○街三巷
  二十六弄十三號之住居所及位於新竹縣湖口鄉○○村○○路二六五巷二號遠東紡
    織之工作場所二十公尺。詎丙○○於九十一年六月三日收受上開保護令後，竟基
    於違反上開保護令內容之概括犯意，先後於：
（一）九十一年六月十八日下午三時許，在被害人甲○○及乙○○位於新竹縣湖口鄉
      ○○村○○街三巷二十六弄十三號住處二樓，以拿筆為由強行敲門欲進入乙○○所在房間，為乙○○所拒，丙○○即破壞該門鎖（毀損部分未據告訴），而
      違反本院民事庭上開民事暫時保護令內容中對乙○○不得直接騷擾之行為。
（二）九十一年六月二十日中午丙○○已遷出新竹縣湖口鄉○○村○○街三巷二十六
      弄十三號住處二樓，竟於同日晚上九時許，在甲○○及乙○○位於新竹縣湖口
      鄉○○村○○街三巷二十六弄十三號住處內，要求甲○○繼續讓其居住在上址
      ，為甲○○所拒，丙○○即大聲咆哮，並喊叫甲○○之姓名，持續至隔日凌晨
      一、二時許始作罷。而違反本院民事庭上開民事暫時保護令內容中對甲○○不
      得直接騷擾及應遠離甲○○住所二十公尺之行為。
（三）九十一年六月二十一日上午七時許，在甲○○及乙○○位於新竹縣湖口鄉○○
      村○○街三巷二十六弄十三號住處內，對甲○○稱：「晚上還要回來，如果不
      讓他回來，試試看」等語後即離去，亦違反本院民事庭上開民事暫時保護令內
      容中對甲○○不得直接騷擾及應遠離甲○○住所二十公尺之行為。
（四）九十一年六月二十三日晚上九時許，乘甲○○等人不在家時，侵入甲○○及乙○○位於新竹縣湖口鄉○○村○○街三巷二十六弄十三號住處（侵入住宅部分
      未據告訴），嗣甲○○返家而報警處理，經警命丙○○遠離上址二十公尺，丙○○即在距上址二十公尺之處，持續喊叫甲○○之姓名，而違反本院民事庭上
      開民事暫時保護令內容中對甲○○不得直接騷擾及應遠離甲○○住所二十公尺
      之行為。
（五）九十一年六月二十四日上午六時四十分許，在新竹縣湖口鄉○○路上，攔截前
      往遠東紡織場工作途中之甲○○，甲○○即繞過丙○○所騎乘之機車前往之工
      廠，丙○○仍尾隨甲○○至上開工廠之停車棚，並欲阻止甲○○上班，嗣甲○○掙脫逃離現場。而違反本院民事庭上開民事保護令容中對甲○○不得直接騷
      擾及應遠離甲○○工作場所二十公尺之行為。
（六）九十一年六月二十四日下午二時許，丙○○自甲○○及乙○○位於新竹縣湖口
      鄉○○村○○街三巷二十六弄十三號住處二樓浴室窗戶侵入住宅內（侵入住宅
      部分未據告訴），並要求乙○○將房門打開，乙○○因而將房門打開，丙○○
      即對之稱：「如果你們不要我這個父親，我也不要你們有母親」等語，而違反
      上開民事保護令不得直接騷擾被害人乙○○及最少應遠離上開住所二十公尺之
      行為。
（七）九十一年六月二十四日下午三時五分許，騎乘機車至甲○○工作場所即新竹縣
      湖口鄉○○路二六五巷二號，乘甲○○不注意之際拿走甲○○之機車鑰匙，嗣
      甲○○跑至工廠警衛室，丙○○始將機車鑰匙返還甲○○，甲○○隨即騎車前
      往湖口分駐所報案，丙○○見狀，旋即逃逸。而違反本院民事庭上開民事保護
      令容中對甲○○不得直接騷擾及應遠離甲○○工作場所二十公尺之行為。
（八）九十一年六月二十四日晚上十時二十分許，在甲○○及乙○○位於新竹縣湖口
      鄉○○村○○街三巷二十六弄十三號住處門外，朝地上丟安全帽，大聲喊叫甲○○之姓名，並對乙○○恐嚇稱：「如果報警的話，要死大家一起死」等語，
      致乙○○心生畏懼，危害於安全，亦違反上開民事保護令不得直接對乙○○為
      騷擾及最少應遠離上開住所二十公尺之行為。
二、案經甲○○訴由新竹縣警察局竹北分局報請臺灣新竹地方法院檢察署檢察官偵查
    起訴。
    理  由
一、訊據被告丙○○固坦承有於九十一年六月二十日、二十一日、二十三日有至被害
    人甲○○等人之住所，另於同年六月二十四日有於被害人甲○○上班途中與被害
    人甲○○相遇，亦有於同日下午至被害人甲○○工作場所，且當日晚上復至被害
    人等人上開住所之事實，惟矢口否認涉有前揭犯行，辯稱：九十一年六月十八日
    那天伊在中壢的公司上班，並沒有騷擾被害人乙○○，另九十一年六月二十日晚
    上是有回去，但沒有咆哮到凌晨，同年六月二十一日早上至被害人等人住處，只
    有說晚上會來，要跟被害人甲○○好好談談而已，六月二十三日晚上是經過他們
    同意才進去的，離開時候並沒有再門外喊叫甲○○之名字，六月二十四日當天早
    上也沒有拉甲○○，是跟她揮手要她將家裏鑰匙給伊，讓伊回去洗澡，當天晚上
    去找甲○○時，雖有叫甲○○的名字，她也有回應，安全帽是不小心掉下去的，
    不是用丟的，伊沒有騷擾她們云云。經查，右揭犯罪事實，業據被害人甲○○於
    警訊、偵查中及本院審理時指訴不移，且與被害人乙○○於警訊中之指訴及偵查
    中之證述，互核相符；且被告亦於本院審理時自承，有於九十一年六月二十四日
    晚上至被害人甲○○等人住處，並有說「要死大家一起死」等語；另被告因對於
    被害人等實施家庭暴力行為，經本院民事庭以九十一年度暫家護字第一０五號民
    事暫時保護令，命其不得對被害人甲○○及乙○○等人直接或間接為騷擾行為，
    又應在九十一年六月二十日中午十二時前遷出被害人新竹縣湖口鄉○○村○○街
    三巷二十六弄十三號之住居所，且遷出上址後，應最少遠離上開住所及被害人甲○○新竹縣湖口鄉○○村○鄰○○路二六五巷二號工作場所，有該民事裁定影本
    暨被告於九十一年六月三日合法收受上開裁定之回執各一份在卷可稽（見上開偵
    查卷第十四至十七頁、三十八頁），並據本院依職權調閱上開民事卷宗，核閱無
    訛。至被告雖以被害人甲○○有同意伊回去置辯，然為被害人甲○○於本院審理
    時所否認，且依家庭暴力防治法第十六條之規定：「命相對人遷出被害人住居所
    或遠離被害人之保護令，不因被害人同意相對人不遷出或不遠離而失其效力」，
    是縱被害人甲○○曾同意被告進入上開住居所，仍無解於被告違反保護令裁定之
    認定。綜上所述，被告上開所辯，應係事後圖卸刑責之詞，不足採信。本案事證
    明確，被告犯行，洵堪認定。
二、按「本法所稱家庭暴力者，謂家庭成員間實施身體上或精神上不法侵害之行為；
    本法所稱家庭暴力罪者，謂家庭成員間故意實施家庭暴力行為而成立其他法律所
    規定之犯罪；本法所稱騷擾者，謂任何打擾、警告、嘲弄或辱罵他人之言語、動
    作或製造使人心生畏佈情境之行為」，家庭暴力防治法第二條第一、二、三項分
    別定有明文。被告連續在被害人甲○○及乙○○住處喊叫被害人甲○○之姓名、
    又阻撓被害人甲○○上班ㄇ行為，核屬家庭暴力防治法第二條第三款所定之騷擾
    。核被告所為，係違反法院依家庭暴力防治法第十五第二項所為之禁止直接騷擾
    及應遠離被害人甲○○住居所、工作場所最少二十公尺之裁定，應依同法第五十
    條第二款、第四款之違反保護令罪論處及刑法第三百零五條之恐嚇致生危害安全
    罪。被告一行為違反同一保護令內所禁止之二款行為，只論以一違反保護令罪；
    又一行為同時觸犯恐嚇危害安全罪、違反保護令罪，為想像競合犯，應從一重依
    家庭暴力防治法第五十條第二款、第四款規定處斷。被告先後多次違反保護令之
    行為，時間緊接，所犯罪名相同，顯係出於概括之犯意為之，為連續犯，爰依刑
    法第五十六條之規定論以一罪，並加重其刑。被告九十一年六月二十四日下午二
    時許違反保護令之行為（即犯罪事實六）及同日晚上之恐嚇行為，雖未經起訴，
    然與起訴判罪部分具有想像競合及連續犯之裁判上一罪關係，為起訴效力所及，
    本院自應併予審理，附此敘明。爰審酌被告與被害人等前為配偶及子女關係，卻
    多次不顧法院所為禁止實施家庭暴力之裁定，而屢次騷擾被害人，惟念其犯罪手
    段、情節及對被害人所生之危害尚非重大，且事後已有些許悔意等一切情狀，酌
    予量處如主文所示之刑，並諭知易科罰金之折算標準。
三、至扣案之汽油桶一桶，被告雖自承為其所有，然無證據可證係供被告犯罪所用，
    爰不依刑法第三十八條第一項第二款之規定宣告沒收。
據上論斷，應依刑事訴訟法第二百九十九條第一項前段，家庭暴力防治法第五十條第
二款、第四款，刑法第十一條前段、第五十六條、第三百零五條、第五十五條、第四
十一條第一項前段，罰金罰鍰提高標準條例第一條前段、第二條，判決如主文。
本案經檢察官劉邦繡到庭執行職務。
中        華        民        國      九十一    年    八    月    十三  日
                                  臺灣新竹地方法院刑事第二庭
                                          法  官  王  鳳  儀
右正本證明與原本無異。
如不服本判決，應於判決送達後十日內向本院提出上訴狀( 應附繕本 )，上訴於
臺灣高等法院。
                                          書記官  陳  進  楷
中        華        民        國      九十一    年    八    月    十四  日
附錄論罪科刑法條：
家庭暴力防治法第五十條第二款、第四款：
違反法院依第十三條、第十五條所為之下列裁定者，為本法所稱之違反保
護令罪，處三年以下有期徒刑、拘役或科或併科新台幣十萬元以下罰金︰
一  禁止實施家庭暴力行為。
二  禁止直接或間接騷擾、接觸、通話或其他連絡行為。
三  命遷出住居所。
四  遠離住居所、工作場所、學校或其他特定場所。
五  命完成加害人處遇計畫：戒癮治療、精神治療、心理輔導或其他治療
    、輔導。
